【裁判字號】    97,訴,2019
【裁判日期】    970819
【裁判案由】    毒品危害防制條例
【裁判全文】
臺灣臺中地方法院刑事判決              97年度訴字第2019號
公  訴  人  臺灣臺中地方法院檢察署檢察官
被      告  甲○○
上列被告因違反毒品危害防制條例案件，經檢察官提起公訴（九
十七年度毒偵字第一五一九號），被告於準備程序中就被訴事實
為有罪之陳述，經告以簡式審判程序之要旨，並聽取當事人意見
後，由本院合議庭裁定由受命法官獨任改行簡式審判程序，判決
如下：
    主    文
甲○○施用第一級毒品，處有期徒刑柒月；扣案之第一級毒品海
洛因壹包（驗餘淨重零點零柒參貳公克），沒收銷燬之；扣案之
注射針筒壹支，沒收。
    犯罪事實
一、甲○○前曾於民國九十六年間因施用毒品案件，經本院以九
    十六年度毒聲字第七六七號送觀察、勒戒後，認無繼續施用
    毒品之傾向，而由臺灣臺中地方法院檢察署檢察官以九十六
    年度毒偵字第三五六○號為不起訴處分確定。詎其竟基於施
    用第一級毒品之犯意，於九十七年三月十四日晚上某時，在
    其臺中縣大甲鎮○○里○○街五十五巷十三號之住處，以將
    海洛因摻水置入針筒內，再以針筒注射手臂血管之方式，施
    用第一級毒品海洛因一次。嗣為警於九十七年三月十五日十
    七時二十五分許，在上址住處前查獲，並扣得第一級毒品海
    洛因一包（送驗數量淨重○‧○七八三公克、驗餘數量淨重
    ○‧○七三二公克）及用過之注射針筒一支。
二、案經臺中縣警察局大甲分局報告臺灣臺中地方法院檢察署檢
    察官偵查起訴。
    理    由
壹、程序方面：
一、按除被告所犯為死刑、無期徒刑、最輕本刑為三年以上有期
    徒刑之罪或高等法院管轄第一審案件者外，於法院行準備程
    序進行中，被告先就被訴事實為有罪之陳述時，審判長得告
    知被告簡式審判程序之旨，並聽取當事人、代理人、辯護人
    及輔佐人之意見後，裁定進行簡式審判程序；且受命法官行
    準備程序，與法院或審判長有同一之權限；又簡式審判程序
    之證據調查，不受刑事訴訟法第一百五十九條第一項、第一
    百六十一條之二、第一百六十一條之三、第一百六十三條之
    一及第一百六十四條至第一百七十條規定之限制，刑事訴訟
    法第二百七十三條之一第一項、第二百七十九條第二項前段
    、第二百七十三條之二分別定有明文。
二、查本件被告甲○○所犯為死刑、無期徒刑、最輕本刑為三年
    以上有期徒刑以外之罪，且非高等法院管轄第一審之案件，
    經本院合議庭裁定由受命法官行準備程序時，被告就被訴事
    實為有罪之陳述後，復經本院合議庭裁定由受命法官獨任行
    簡式審判程序，是其證據之調查，自不受刑事訴訟法第一百
    五十九條第一項、第一百六十一條之二、第一百六十一條之
    三、第一百六十三條之一及第一百六十四條至第一百七十條
    規定之限制，合先敘明。
貳、實體方面：
一、訊據被告甲○○就其於上揭時、地施用第一級毒品海洛因一
    次之情，業於警詢、偵訊及本院審理中供承不諱；而被告為
    警查獲後，經警採取被告之尿液送檢驗結果，確呈現第一級
    毒品海洛因代謝物之可待因、嗎啡陽性反應等情，有臺中縣
    警察局大甲分局採驗尿液通知書、臺中縣警察局大甲分局採
    驗尿液通知書回執聯、真實姓名代號對照表及中山醫學大學
    附設醫院檢驗科藥物檢測中心尿液檢驗報告九十七年三月二
    十七日出具之尿液檢驗報告（實驗編號：0000000號
    ）各一紙附卷可參；並有扣案之第一級毒品海洛因一包（送
    驗數量淨重○‧○七八三公克、驗餘數量淨重○‧○七三二
    公克）、用過之注射針筒一支為佐證，足見被告上開自白與
    事實相符。從而，被告上開施用第一級毒品海洛因之犯行，
    事證明確，洵堪認定，應依法論科。
二、查海洛因係毒品危害防制條例第二條第二項第一款所規定之
    第一級毒品。核被告上揭犯行，係犯同條例第十條第一項之
    施用第一級毒品罪。而被告為施用而持有第一級毒品，其持
    有之低度行為，應為施用之高度行為所吸收，不另論罪，附
    此敘明。爰審酌被告因施用毒品，經觀察勒戒後，其仍不知
    戒惕，無視於毒品對於自身健康之戕害及國家對於杜絕毒品
    犯罪之禁令，惡性仍在，然念及其施用毒品並無危害他人，
    且犯罪手段亦屬平和，所生損害亦非鉅大，又其犯後均坦承
    犯行，足認其已具悔意，而量處如主文所示之刑，以資懲儆
    。
三、末查，扣案之白色粉末物一包，經送行政院衛生署草屯療養
    院以化學呈色法及氣相層析質譜法（ＧＣ／ＭＳ）鑑定後，
    確係第一級毒品海洛因，有該院九十七年三月二十六日草療
    鑑字第○九七○○○二五○七號鑑定書一紙附卷可證，爰依
    毒品危害防制條例第十八條第一項前段之規定，沒收銷燬之
    。另扣案之注射針筒一支，係被告所有供施用毒品所用之物
    ，業據被告供明在卷，爰併依刑法第三十八條第一項第二款
    之規定諭知沒收，附此敘明。
據上論斷，應依刑事訴訟法第二百七十三條之一第一項、第二百
九十九條第一項前段，毒品危害防制條例第十條第一項、第十八
條第一項前段，刑法第十一條、第三十八條第一項第二款，判決
如主文。
本案經檢察官乙○○到庭執行職務。
中    華    民    國    97    年     8    月    19    日
                  刑事第四庭    法  官  林學晴
上正本證明與原本無異。
如不服本判決，應於收受送達後10日內向本院提出上訴書狀（應
敘述具體理由並附繕本）。
上訴書狀如未敘述理由，應於上訴期間屆滿後20日內補提理由書
於本院。
                                書記官  簡雅文
中    華    民    國    97    年     8    月    19    日
【附錄本案論罪科刑法條全文】
毒品危害防制條例第十條：
施用第一級毒品者，處六月以上五年以下有期徒刑。
施用第二級毒品者，處三年以下有期徒刑。


司法院資訊處製作；財團法人民間司法改革基金會備份。
